# bot会计处理

提问人：jiadawn 时间：2012-08-22 15:31:12
基础设施建成后，项目公司应当按照《企业会计准则第 14 号——收入》确认与后续经营服务相关的收入和费用。 　　其中，建造合同收入应当按照收取或应收对价的公允价值计量，并视以下情况在确认收入的同时，分别确认金融资产或无形资产：
其中 1 、建造合同收入确认的“按照收取或应收对价的公允价值”是什么？ 2 、在确认收入时，确认金融资产或者无形资产。这个“确认收入”是指确认什么收入？如果是指确认建造合同收入，那为什么对方科目是“工程结算”？ 并且只在合同完工时做此分录，不是在每一年确认建造收入时确认应收账款呢？ 3 、后续经营收入如何确认？
谢谢！

回答人：chenyiwei
回复 jiajiadawn 的帖子
建议你看一下IFRIC 12后附的完整举例。
1 、指建造合同价款本身的公允价值，即不考虑BOT的环境，单独签订建造同一基础设施的建造合同的情况下，所要求的合同价款金额。 2 、建造合同收入。由于建造期间没有单独的结算过程，不存在进度付款问题，所以不使用“工程结算”科目。直接按进度应确认的收入贷记“主营业务收入”科目，借记金融资产或无形资产科目，同时按进度结转成本。 3 、后续经营收入按 14 号收入准则确认，具体看IFRIC 12后附的举例。

提问人：fxoption 时间：2012-08-30 11:32:03
那么准则这句话是什么意思表示呢？ ①合同规定基础设施建成后的一定期间内，项目公司可以无条件地自合同 授予方收取确定金额的货币资金或其他金融资产，或在项目公司提供经营服务 的收费低于某一限定金额的情况下，合同授予方按照合同规定负责将有关差价 补偿给项目公司的，应当在确认收入的同时确认金融资产，所形成金融资产按 照《企业会计准则第 22 。号__金融工具确认和计量》规定进行处理。项目公 司应根据已收取或应收取对价的公允价值，借记“银行存款”、“应收账款” 等科目，贷记“工程结算”科目。
这里提的是确认收入时同时确认金融资产，而后一句又说贷“工程结算”，为什么呢？

回答人：chenyiwei
我个人不赞同使用“工程结算”科目。IFRIC 12后附的举例中也没有这种做法。如果要用，也是结算确认的进度与收入确认的进度一致，从而使用结算科目无实质意义。